# 固定资产资本化后续支出

提问人：直脑达 时间：2023-06-07 14:04:49
根据财政部会计司发布的 2021 年第五批企业会计准则实施问答中的固定资产后续修理费用的会计处理：
企业应当根据《企业会计准则第 1 号——存货》（财会〔 2006 〕 3 号）、《企业会计准则第 4 号——固定资产》（财会〔 2006 〕 3 号）等有关规定进行会计处理。因此，不符合固定资产资本化后续支出条件的固定资产日常修理费用，在发生时应当按照受益对象计入当期损益或计入相关资产的成本。与存货的生产和加工相关的固定资产日常修理费用按照存货成本确定原则进行处理，行政管理部门、企业专设的销售机构等发生的固定资产日常修理费用按照功能分类计入管理费用或销售费用。
问题： 1 、固定资产资本化后续支出指的是什么？如何区分资本化和费用化？
2 、与税法上的大修理支出（修理支出达到取得固定资产时的计税基础 50 ％以上；修理后固定资产的使用寿命延长 2 年以上）的区别是什么？

回答人：chenyiwei
1 、会计上对固定资产后续支出能否资本化的判断标准并不是其金额或者所花费的工时等，而是要看这些后续支出是否增加了该固定资产产生未来经济利益流入的能力，例如增加产量、提升质量（相应可以提升售价）、降低成本等。如果仅仅是维持现有的经济利益流入能力，例如大中小修理支出，则应在发生时直接费用化处理。
2 、税法上对于资本化的标准主要是从支出金额和占比，以及对使用寿命的延长等可以量化的指标来判断的，与会计上的判断逻辑并不一致。

提问人：zimoqingshan 时间：2023-06-28 14:14:11
老师您好，我公司现在有一项窑体设备，定期（ 2 年）需要更换内衬，如果不更换设备将无法使用或产量下降，该种大修理可以算做提升产量或降低成本而进行资本化吗？谢谢老师！

回答人：chenyiwei
建议根据固定资产准则第五条规定，将需要定期（间隔 2 年）更换的内衬单独确认为一项固定资产或者长期待摊费用，摊销期为 2 年。如果不采用该做法的，则定期更换内衬的支出应在发生时费用化。

提问人：XYJAAA 时间：2023-06-07 16:40:15
根据财政部会计司发布的 2021 年第五批企业会计准则实施问答中的固定资产后续修理费用的会计处理：
企业应当根据《企业会计准则第 1 号——存货》（财会〔 2006 〕 3 号）、《企业会计准则第 4 号——固定资产》（财会〔 2006 〕 3 号）等有关规定进行会计处理。因此，不符合固定资产资本化后续支出条件的固定资产日常修理费用，在发生时应当按照受益对象计入当期损益或计入相关资产的成本。与存货的生产和加工相关的固定资产日常修理费用按照存货成本确定原则进行处理，行政管理部门、企业专设的销售机构等发生的固定资产日常修理费用按照功能分类计入管理费用或销售费用。
问题： 1 、固定资产资本化后续支出指的是什么？如何区分资本化和费用化？
2 、与税法上的大修理支出（修理支出达到取得固定资产时的计税基础 50 ％以上；修理后固定资产的使用寿命延长 2 年以上）的区别是什么？

回答人：chenyiwei
请参阅：https://bbs.esnai.com/forum.php?mod=viewthread&tid=5479473